臺灣臺南地方法院刑事判決　　　　　　 94年度交訴字第157號
公　訴　人　臺灣臺南地方法院檢察署檢察官
被　　　告　乙○○
上列被告因公共危險等案件，經檢察官提起公訴（九十四年度偵
字第二０七號），被告於準備程序進行中就被訴事實為有罪之陳
述，經本院合議庭裁定由受命法官獨任進行簡式審判程序後，判
決如下：
    主  文
乙○○從事業務之人，因業務上之過失致人於死，處有期徒刑陸
月；又駕駛動力交通工具肇事，致人死而逃逸，處有期徒刑捌月
。應執行有期徒刑壹年，緩刑年。
    事實及理由
一、本件犯罪事實：乙○○雖曾因竊盜案件，經本院判處有期徒
    刑五月確定在案，於民國七十四年十二月十六日執行完畢，
    然其於五年之內，則未再犯有期徒刑以上之罪。其係大灣交
    通有限公司之司機，平日駕駛營業大貨車從事載運預拌混凝
    土工作，乃從事駕駛業務之人。其於九十三年八月十一日，
    駕駛車牌號碼ＷＥ－五三一號職業大貨車，沿臺南縣新市鄉
    ○○○○道供右轉專用快車道，由北往南行駛，於同日晚間
    十時十五分許，途經該大道與省道臺一線公路交岔路口時，
    本應注意車輛行駛時，均應在遵行車道內行駛，而依當時天
    候晴、夜間有照明、路面乾燥、無缺陷、亦無障礙物等情形
    以觀，客觀上亦無不能注意之情事，其竟疏未注意行駛於遵
    行車道內，而佔用該處慢車道，不慎撞及行駛於同向車道，
    由李俊良所駕駛之車牌號碼Ｈ七九－四五三號重型機車，致
    李俊良人、車倒地後，李俊良遭乙○○所駕駛之上開大貨車
    右後方車輪輾過，而受有頭頸鎖胸背臂輾壓傷合併血胸等傷
    害，李俊良經送醫急救後，仍於同日晚間十一時三十五分許
    ，因多發性損傷合併內出血而傷重不治死亡。詎乙○○駕車
    肇事後，竟未下車察看，且未採取任何救護措施或報警前來
    處理，旋即駕車逃離現場。嗣經目擊證人鍾正雄駕車在後追
    趕，並趁乙○○所駕駛之車輛停等紅燈時，下車告訴乙○○
    上述肇事之情事，惟乙○○仍未作任何表示，隨即駕車離去
    。嗣鍾正雄則折返回車禍現場，並將乙○○所駕駛之上開車
    輛之車牌號碼提供予據報到現場處理之員警，員警因而循線
    查獲上情。案經臺灣臺南地方法院檢察署檢察官相驗後自動
    檢舉偵辦。
二、本件係經被告乙○○於準備程序為有罪之表示，由本院合議
    庭裁定由受命法官獨任以簡式審判程序加以審理，依刑事訴
    訟法第二百七十三條之二、第一百五十九條第二項之規定，
    不適用傳聞法則有關限制證據能力之相關規定；並得依同法
    第三百十條之二準用第四百五十四條之規定製作略式判決書
    （僅記載「證據名稱」），合先敘明。
三、證據名稱：
  (一)被告乙○○於本院為認罪之表示。
  (二)目擊證人鍾正雄於警詢、偵查中之證述。
  (三)卷附：道路交通事故調查報告表(一)、(二)。
          道路交通事故現場圖。
          臺南縣警察局九十三年八月十六日南縣警刑字第０
            九三０００九九四八號函附現場勘查採證報告書。
          道路交通事故現場蒐證照片十六張。
          臺南縣警察局善化分局九十三年十二月十三日南縣
            善警三字第０九三００一九二四三號函附內政部警
            政署刑事警察局九十三年十一月三十日刑醫字第０
            九三０一七二七八九號鑑驗書。
          財團法人奇美醫院九十三年八月十二日診斷證明書
            。
          臺灣臺南地方法院檢察署相驗屍體證明書。
          臺灣臺南地方法院檢察署驗斷書。
          臺灣省臺南區車輛行車事故鑑定委員會九十三年十
            一月十八日南鑑字第０九三五九０一九八三號函附
            南鑑字第九三一五四八號鑑定意見書。
          臺灣高等法院被告前案紀錄表。
四、核被告乙○○所為，係犯刑法第一百八十五條之四之駕車肇
    事逃逸罪及同法第二百七十六條第二項之業務過失致死罪。
    又其所犯上開二罪間，犯意各別、罪質各異，行為互殊，犯
    罪構成要件不同，應分論併罰。本院審酌被告犯罪之動機、
    目的、手段，及被告為從事駕駛業務之人，疏未注意車輛行
    駛時，應在遵行車道內行駛之行為，為本件車禍發生之主要
    原因，且其上開過失駕駛行為，更造成被害人李俊良死亡之
    嚴重後果，而被告於駕車肇事後，竟不顧被害人業已受到嚴
    重撞擊而倒地之事實，仍駕車逕自逃離現場，其惡性雖屬重
    大，然被告犯罪後業已坦白承認所為，態度良好，且其僅係
    國小畢業，教育程度非高，育有三名子女，每月收入約新臺
    幣（下同）二萬元，生活狀況並非富裕，而其肇事後與被害
    人家屬就民事損害賠償事宜成立和解，並已給付二百六十萬
    元之賠償金（見本院公務電話紀錄），又被害人家屬更先後
    具狀及到庭表示願意原諒被告，並為其求處輕刑（有刑事陳
    報狀一份及本院準備程序筆錄在卷足參）等一切情狀，分別
    量處如主文所示之刑，並定其應執行之刑。再被告雖有前述
    論罪科刑紀錄，而於七十四年十二月十六日執行完畢，然其
    於執行完畢五年內未曾受有期徒刑以上刑之宣告，亦有臺灣
    高等法院被告前案紀錄表一份附卷可憑，其因一時失慮，致
    罹刑典，而經此教訓後，應知所警惕，信無再犯之虞，本院
    因認所宣告之刑，以暫不執行為適當，併諭知緩刑三年，以
    勵自新。
五、據上論斷，應依刑事訴訟法第二百七十三條之一第一項、第
    二百九十九條第一項前段、第三百十條之二，刑法第一百八
    十五條之四、第二百七十六條第二項、第五十一條第五款、
    第七十四條第二款，罰金罰鍰提高標準條例第一條前段，判
    決如主文。
本案經檢察官甲○到庭執行職務。
中　　華　　民　　國　　94　　年　　12　　月　　21　　日
　　　　　　　　　    交通法庭  法　官　莊玉熙
以上正本證明與原本無異。
如不服本判決，應於判決送達後10日內，向本院提出上訴狀。
　　　　　　　　　　　　　　　　書記官　劉鴻瑛
中　　華　　民　　國　　94　　年　　12　　月　　26　　日
附錄法條：
刑法第二百七十六條：
因過失致人於死者，處二年以下有期徒刑、拘役或二千元以下罰
金。
從事業務之人，因業務上之過失前項之罪者，處五年以下有期徒
刑或拘役，得併科三千元以下罰金。
刑法第一百八十五條之四：
駕駛動力交通工具肇事，致人死傷而逃逸者，處六月以上五年以
下有期徒刑。
